

PERFIL

T.S.U. EN INFORMÁTICA

T.S.U. en informática egresado del I.U.T.A, con 6 años de experiencia en el rubro tecnológico con desempeño en el área de desarrollo de software como Programador Senior, con habilidades de trabajo en equipo, sociabilidad, escucha activa, adaptación al cambio, responsabilidad, ética y proactividad.



24 de Julio de 1994



+584122125446



Caracas – Distrito Capital - Venezuela



josel.gomezl



joselinux2407@gmail.com

JOSE LUIS GÓMEZ LUGO

EXPERIENCIA

Cargo: Analista Profesional II

Desarrollo, implementación y mantenimiento de sistemas web bajo lenguaje PHP utilizando el framework de Laravel. con conexión a Base de Datos Postgresql , MySQL y Oracle.

02/2019 - 04/2022

Fintech Wocex C.A

Cargo: Desarrollador II

Desarrollo, implementación y mantenimiento de sistemas web bajo los lenguajes de programacion PHP, Javascript, Typescript utilizando NodeJS y frameworks como Laravel y Angular. con conexión a Base de Datos Postgresql, MySQL y MongoDb

04/2022 - 11/2022

Pulpoline C.A / BORROX Finance S.L Madrid

Pérez Zeledón, San José, Costa Rica Cargo: Desarrollador Laravel

Desarrollo, implementación y mantenimiento de sistemas web bajo los lenguajes de programacion PHP, Javascript, Typescript utilizando NodeJS y frameworks como Laravel y AngularJS. con conexión a Base de Datos, MySQL

FORMACIÓN

2013 - 2016

T.S.U. en informática

Instituto Universitario de Tecnología de Administración Industrial (I.U.T.A) Venezuela.

2007-2011

Bachiller en Ciencias

E.T.C.R. "Norberto Prado" 7mo grado - 9no grado Guarenas, Estado Miranda, Venezuela.

U.E.A. "Alejandro Oropeza Castillo" 4to - 5to año diversificado. Guarenas, Estado Miranda, Venezuela.

INFORMÁTICA





























IDIOMAS









CURSOS

2016

Desarrollo de Aplicaciones web Interactivas. Open World, Consultores Informáticos. Caracas - Venezuela. Duración: 40 Horas